---
title: "textbookk"
author: "liuchiahsien"
date: "2019年5月17日"
output: html_document
---

```{r setup, include=FALSE}
knitr::opts_chunk$set(echo = TRUE)
```

# Programming statistical graphics

## 1.Bar chart
####利用VADeaths資料集，觀察維吉尼亞州不同人口與死亡率間的關係
```{r,cache=TRUE,comment=""}
VADeaths
```
```{r}
barplot(VADeaths, beside=FALSE, legend=FALSE, ylim=c(0, 90), ylab="Deaths per 1000", main="Death rates in Virginia")
barplot(VADeaths, beside=TRUE, legend=TRUE, ylim=c(0, 90), ylab="Deaths per 1000", main="Death rates in Virginia")
```

####其中，ylim=c(0,90)是控制Y軸所呈現的數值範圍，而兩張圖間的差異在於，beside=TRUE的參數會使每條bar並排呈現，legend=TRUE的參數會使圖示呈現在右上角。

## 2.Dot chart

```{r,cache=TRUE}
dotchart(VADeaths,xlim=c(0, 75),xlab="Deaths per 1000",main="Death rates in Virginia")
```



## 3.Pie charts
```{r,cache=TRUE}
groupsizes=c(18,30,32,10,10)
labels=c("A","B","C","D","F")
pie(groupsizes, labels, col=c("grey40", "white", "grey", "black", "grey90")) 
```

## 4.Boxplot
####利用鳶尾花資料集，觀察花萼與品種間的關係
```{r,cache=TRUE}
boxplot(Sepal.Length ~ Species, data = iris,ylab = "Sepal length (cm)", main = "Iris measurements",boxwex = 0.5)
```

####由圖中可以清楚辨別每個品種花萼長度的範圍及分布狀況


# ggplot()
#### gg意指grammer of graphics，此套件是以疊加的方式繪圖，步驟如下：

#### 1.用ggplot建構出底圖畫布

#### 2.設定Aesthetic attributes，aes()負責將素材綁定至X軸與Y軸

#### 3.告訴ggplot物件要以什麼形式呈現繪圖，如以geom_為基礎，底線後面加上樣式，如geom_histogram()為直方圖、geom_boxplot()	盒鬚圖、geom_point()散佈圖

##實作一
###(利用titanic數據集)
###load ggplot2 packages



```{r,warning=FALSE}
library("ggplot2")
```

```{r,cache=TRUE,comment=""}
data=read.csv("titanic.csv") #先將資料匯入
data=na.omit(data) #刪除遺失值
dim(data)

attach(data)
head(data)#查看前五筆資料
```

###step1.先放底圖畫布
```{r}
ggplot(data)
```

###step2.確定X及Y軸的變數，疊加上geom_函數，此處以散布圖形式呈現
```{r}
ggplot(data)+geom_point(aes(x=Age,y=Fare))
```

#### 由圖中可觀察出年齡與票價間之關係

###step3.最後可以加上趨勢線或標題
```{r,warning=FALSE,message=FALSE}
attach(data)
ggplot(data)+geom_point(aes(x=Age,y=Fare))+geom_smooth(aes(x=Age,y=Fare))+#用geom_smooth劃出趨勢線
labs(title="Scatter of Age-Fare",x="Age",y="Fare")#用labs加上文字敘述

```


##實作二
```{r,message=FALSE}
attach(data)
```

```{r,comment=""}
sum(Sex == "female")#女性個數
sum(Sex == "male")#男性個數
```

```{r)}

ggplot(data,aes(x=Sex))+geom_bar()
ggplot(data,aes(x=Sex))+geom_bar(aes(fill=Sex))+
labs(title="男女性別個數比較長條圖")
